臺灣高等法院高雄分院民事裁定　　　　　　96年度抗字第69號
抗　告　人　甲○○
上列抗告人與相對人即債權人萬利通股份有限公司間聲請假處分
事件，抗告人對於民國95年11月30日臺灣高雄地方法院95年度裁
全字第6706號所為科處怠金等之裁定不服，提起抗告，本院裁定
如下：
    主  文
抗告駁回。
抗告程序費用由抗告人負擔。
    理  由
一、抗告意旨略以：本件原審裁定雖處抗告人怠金新臺幣（下同
    ）5 萬元，並准債權人萬利通股份有限公司（下稱萬利通公
    司）以抗告人之費用除去架設於高雄市三民區○○○○○段
    3715、3715-1、3715-2號土地（下稱系爭土地）上之竹架及
    帆布看板2 幅，惟抗告人早於原審裁定前之民國95年7 月1
    日即將系爭土地出借與第三人陳春生使用，抗告人並已將上
    情檢同借用契約向原審法院陳報，故上開帆布看板雖未依建
    築法規定申請高雄市政府核准即架設，而遭高雄市政府以其
    係違章建築為由而派員拆除，然陳春生可使用系爭土地之狀
    態並未改變，陳春生於上開帆布看板遭拆除後旋又再在原地
    架設，應僅係其為違反行政法規之問題，並非抗告人於原審
    95年11月3 日以95年度裁全字第14529 號裁定准予萬利通公
    司為假處分後，再另行出借他人使用，故抗告人並無違反上
    開假處分裁定之情事。至原審裁定所為命抗告人於執行命令
    到後3 日內拆除新架設之帆布看板，因已逾執行名義之內容
    ，即使抗告人並未遵令拆除，亦無違背假處分效力之問題。
    從而，原審裁定處抗告人怠金5 萬元，並准萬利通公司以抗
    告人之費用除去架設之帆布看板2 幅，實有不當，爰求予廢
    棄原裁定云云。
二、按「執行名義係命債務人容忍他人之行為，或禁止債務人為
    一定之行為者，債務人不履行時，執行法院得拘提、管收之
    或處新臺幣三萬元以上三十萬元以下之怠金。其仍不履行時
    ，亦同。」「前項情形，於必要時，並得因債權人之聲請，
    以債務人之費用，除去其行為之結果。」強制執行法第129
    條第1 項、第2 項分別定有明文。而上開規定，於假處分之
    執行亦準用之，同法第140 條亦規定甚明。
三、經查，萬利通公司於聲請原審以95年度裁全字第14529 號裁
    定為准予假處分後，即供擔保90萬元之可轉讓定期存單，聲
    請執行抗告人對系爭土地於原審95年度訴字第457 號拆屋還
    地事件判決確定前，禁止為任何處分行為（含出借第三人設
    置地上物、競選總部、辦公處所等），此有上開假處分裁定
    、提存書及強制執行聲請狀影本分別在卷可稽。是上開假處
    分裁定所示之執行名義，乃禁止抗告人為出借系爭土地供第
    三人設置地上物、競選總部及辦公處所等行為。而原架設於
    系爭土地上之帆布看板，雖經高雄市政府於95年10月13日拆
    除，此有拆除原帆布看板後之系爭土地照片影本附於原審95
    年度裁全字第6059號卷可資參憑，並為抗告人所不爭。惟萬
    利通公司既係於原帆布看板遭拆除後之95年11月3 日，始聲
    請原審以95年度裁全字第14529 號裁定准為假處分，且該執
    行名義乃禁止抗告人為出借系爭土地供第三人設置地上物、
    競選總部及辦公處所等行為，如上所述，則抗告人於原帆布
    看板遭拆除後，自負有禁止再出借系爭土地供第三人設置地
    上物、競選總部及辦公處所行為之義務。詎經原審強制執行
    處（下稱執行法院）於95年11月15日向抗告人發出執行命令
    （按該執行命令經抗告人於95年11月29日收受，此有送達回
    證一紙附卷可資參憑），並於95年11月22日至系爭土地現場
    揭示上開假處分裁定後，抗告人旋即於翌（23）日再容讓他
    人在系爭土地上架設新竹架及帆布看板2 幅，而不履行上開
    假處分裁定所示之執行名義內容，迄於同年月30日上午11時
    25分止，該竹架及帆布看板2 幅仍架設在系爭土地上等情，
    此有執行命令、揭示假處分裁定之照片、系爭土地上架設之
    竹架、帆布看板照片3 幀及高雄市政府警察局三民第一分局
    三民派出所之電話紀錄一紙分別附於原審卷可稽。足見抗告
    人並未依執行法院之執行命令及所揭示之假處分裁定內容履
    行之事實，堪以認定。則執行法院依強制執行法第140 條之
    規定準用同法第129 條第1 項、第2 項之規定，科處抗告人
    怠金5 萬元，並准萬利通公司以抗告人之費用除去架設於系
    爭土地上之竹架及帆布看板2 幅，即無不當。抗告人辯稱：
    系爭土地早在上開假處分裁定前即出借予陳春生，且上開竹
    架及帆布看板亦為陳春生所架設，故伊並無違反上開假處分
    裁定之情事云云，不足採信。另執行法院發執行命令命抗告
    人於文到後3 日內拆除新架設之竹架及帆布看板，亦無逾越
    執行名義之內容，抗告人此部分所辯，亦不足採。
四、綜上，執行法院依強制執行法第140 條之規定準用同法第12
    9 條第1 項、第2 項之規定，以抗告人不履行上開假處分所
    禁止之行為為由，科處抗告人怠金5 萬元，並准萬利通公司
    以抗告人之費用除去架設於系爭土地上之竹架及帆布看板2
    幅，並無違誤。抗告意指摘原裁定不當，求予廢棄，為無理
    由，應駁回其抗告。
據上論結，本件抗告為無理由，依強制執行法第30條之1，民事
訴訟法第495 條之1 第1 項、第449 條第1 項、第78條、第95條
，裁定如主文。
中　　華　　民　　國　　96　　年　　3 　　月　　30　　日
                            民事第三庭
                                審判長法官  張國彬
                                法      官  吳登輝
                                法      官  楊富強
以上正本證明與原本無異。
本件不得再抗告。
中　　華　　民　　國　　96　　年　　3 　　月　　30　　日
                                書  記  官  劉博文
